最高法院刑事判決　　　　　　　　　　　　　　　八十八年度台上字第二八三○號
　　上　訴　人　甲○○
右上訴人因傷害直系血親尊親屬案件，不服台灣高等法院中華民國八十六年五月二十
一日第二審判決（八十六年度上訴字第一三二五號，起訴案號：台灣台北地方法院檢
察署八十五年度偵字第二六一二○號），提起上訴，本院判決如左：
    主  文
上訴駁回。
    理  由
按刑事訴訟法第三百七十七條規定：上訴於第三審法院，非以判決違背法令為理由，
不得為之。是提起第三審上訴，應以原判決違背法令為理由，係屬法定要件。如果上
訴理由狀並未依據卷內訴訟資料，具體指摘原判決不適用何種法則或如何適用不當，
或所指摘原判決違法情事，顯與法律規定得為第三審上訴理由之違法情形，不相適合
時，均應認其上訴為違背法律上之程式，予以駁回。本件原判決撤銷第一審不當之科
刑判決，改判論處上訴人甲○○傷害直系血親尊親屬之身體罪刑。係綜核告訴人曾士
林之指訴，證人陳善潭之證詞暨景美綜合醫院之診斷證明書等證據為論據，認定上訴
人與曾士林係父子關係，上訴人於民國八十五年十月四日晚間十一時二十分許，在台
北縣新店市○○路十六號五樓頂，因收取房租問題與其父曾士林起爭執，竟持電子鍋
、電風扇丟擲曾士林，並以熱水壺內之熱開水潑灑曾士林，致其受有雙側臀部燙傷、
左膝挫傷及瘀傷之事實。已詳其所憑之證據及認定之理由。而以曾士林為上訴人之
父，自無捏詞誣諂其子之理。上訴人所辯：僅持電鍋丟擲其父，但未曾傷到，而其父
欲持拐杖打伊，不慎打翻熱水壺燙傷自己云云，無非卸責飾詞，無足採信，亦於理由
內逐一指駁。復說明上訴人傷害直系血親尊親屬，應依刑法第二百八十條之規定加重
其刑等情綦詳，所為論斷，俱有卷內證據資料足憑，從形式上觀察，原判決並無違背
法令之情形存在。查證據之取捨及證據之證明力如何，均屬事實審法院得自由裁量、
判斷之職權，苟其此項裁量、判斷，並不悖乎通常一般之人日常生活經驗之定則或論
理法則，又於判決內論其何以作此判斷之心證理由者，即不得任意指摘其為違法，
據為提起第三審上訴之合法理由。上訴意旨置原判決上開明確論斷於不顧，對原審採
證、認事及證據證明力之審判職權行使，任憑己見，再事爭執未曾傷害其父云云。然
其所指摘者均為單純事實上之爭辯，要非適法之第三審上訴理由。又刑之量定係事實
審法院得予自由裁量之事項，若其未逾越法定刑之範圍，且亦非明顯違背正義者，即
不得遽指為違法。上訴人於原審判決後雖與其父就不動產所有權移轉登記事件及扶養
費問題達成和解，並提出和解筆錄二份為證，但究非原審科刑所應審酌之事項，其非
依據原審卷內訴訟資料指摘原判決違法，尤非合法之上訴理由。稽之首開說明，其上
訴為違背法律上之程式，應予駁回。
據上論結，應依刑事訴訟法第三百九十五條前段，判決如主文。
中      華      民      國    八十八    年      六      月      三      日
                              最高法院刑事第六庭
                                  審判長法官  紀  俊  乾
                                        法官  楊  商  江
                                        法官  黃  正  興
                                        法官  林  永  茂
                                        法官  王  居  財
      右正本證明與原本無異
                                              書  記  官
中      華      民      國    八十八    年      六      月      八      日
